【裁判字號】    92,婚,124
【裁判日期】    920416
【裁判案由】    
【裁判全文】
臺灣士林地方法院民事判決  九十二年度婚字第一二四號
    原      告  甲○○
    被      告  丙○○
    訴訟代理人  乙○○
右當事人間離婚等事件，本院判決如左：
    主      文
原告之訴駁回。
訴訟費用由原告負擔。
    事實及理由
一、原告主張略以：
    原告前曾訴請判決與被告離婚，經以九十一年婚字第二三九號判決判准離婚，然
    因被告已返家與原告同居十幾天，原告乃於九十一年十月十七日具狀撤回起訴，
    不料原告撤回後二日，被告竟又無預警地離家出走，原告打電話到南部被告家裡
    ，被告也不接電話，顯然是無再與原告共同生活之意，故依民法第一千零五十二
    條第一項第五款規定，訴請離婚。
二、被告抗辯略以：
    原告於九十一年八月十五日到被告訴訟代理人家中，說明要帶被告北上工作，即
    幫原告父親賣豬肉及做豆腐，後被告與原告一起返回台北，大約經過十天，原告
    打電話給訴訟代理人，當問到被告工作情形時，原告指說：「帶被告回台北是為
    了要害被告精神錯亂，她要叫人打被告，又叫訴訟代理人等著領被告屍體。」，
    訴訟代理人因而急將被告帶回鄉下，整個找工作的事件，都是原告一手安排，欺
    騙被告等。且無奈禍不單行，被告於九十二年三月初發生車禍右腳斷了，需醫療
    數月才能走動，無法返回台北，故聲明求為判決駁回原告之訴。
三、本院之判斷：
  (一)按「於本案經終局判決後將訴撤回者，不得復提起同一之訴。」民事訴訟法第二
    百六十三條第二項定有明文。本件原告原依民法第一千零五十二條第二項規定，
    訴請與被告離婚，經本院於九十一年九月十日以九十一年度婚字第二三九判准兩
    造離婚，該案判決書分別於九十一年十月四日、同年月二日送達於原、被告，而
    於上訴期間，原告又於九十一年十月十七日，具狀撤回起訴，有上開案號之卷證
    可稽，依首揭規定，原告自不得再提起同一之訴，故就前案已判決之事實，原告
    自不得再行主張。
  (二)又按「夫妻互負同居之義務，為民法第一千零零一條所明定，夫妻之一方無正當
    理由而與他方別居，固屬違背同居義務，惟同法第一千零五十二條第五款所謂以
    惡意遺棄他方，不僅須有違背同居義務之客觀事實，並須有拒絕同居之主觀情事
    始為相當，妻與夫失和歸寧居住，久未返家，如僅因夫迄未過問而出此，別無拒
    絕同居之主觀情事，尚難謂為惡意遺棄。」最高法院亦著有四十年臺上字第九一
    號判例可稽。就前案判決後，原告主張被告僅返回與其共同生活十餘天，又再離
    家之事實，固為被告所不爭執，惟辯以：因原告向被告之訴訟代理人指說：「帶
    被告回台北是為了要害被告精神錯亂，她要叫人打被告，又叫訴訟代理人等著領
    被告屍體。」，訴訟代理人因而急將被告帶回鄉下等語，原告雖否認有說上開話
    語，惟亦自承，因被告不願接受原告安排之工作，並在家中喝酒，兩造因而吵架
    ，原告有說叫被告乾脆回去（見本院九十二年四月二十言詞辯論筆錄），顯然被
    告之離家係因與原告爭吵，受原告驅趕所致。又被告後因右脛腓骨骨折、上唇皮
    裂傷、臉部多處皮擦傷及頭部外傷，於九十二年二月十二日入院治療，於九十二
    年三月一日出院，仍需休息療養參個月，有被告提出台南醫院出具之診斷證明書
    可證，被告確實受傷非輕，故其辯稱因受傷無法返回台北，亦非無據。本件被告
    因與原告爭吵而離家返回台南家中，後又因傷未能返回兩造台北住所，尚難認有
    何拒絕同居之主觀情事，依上開說明，自難謂與惡意遺棄之要件相當。從而原告
    依民法第一千零五十二條第一項第五款規定訴請離婚，洵屬無據，不應准許。
四、據上論結：原告之訴為無理由，依民事訴訟法第七十八條判決如主文。
中      華      民      國    九十二    年      四      月      十六    日
                                    臺灣士林地方法院家事法庭
~B法      官  陳麗芬
右為正本係照原本作成。
如對本判決上訴應於判決送達後廿日內向本院提出上訴狀。
中      華      民      國    九十二    年      四      月      十六    日
~B法院書記官  李明章


司法院資訊處製作；財團法人民間司法改革基金會備份。
